【裁判字號】    89,上易,333
【裁判日期】    890317
【裁判案由】    竊盜
【裁判全文】
臺灣高等法院臺中分院刑事判決                  八十九年度上易字第三三三號
    上  訴  人  臺灣彰化地方法院檢察署檢察官
    被      告  乙○○
右上訴人因被告竊盜案件，不服臺灣彰化地方法院八十八年度易字第一四五七號中華
民國八十八年十二月七日第一審判決（起訴案號：臺灣彰化地方法院檢察署八十八年
度偵字第九二三四號），提起上訴，本院判決如左：
    主      文
原判決撤銷。
乙○○免訴。
    理      由
一、原審法院檢察署檢察官公訴意旨略以：被告乙○○(下稱被告)於民國（下同）八
    十一年間因搶奪及竊盜案件，經分別判處有期徒刑二年二月及二年，並定應執行
    刑為三年六月，於八十八年七月八日假釋期滿執行完畢，仍不知悔改，復意圖為
    自己不法之所有，於八十八年八月二十三日凌晨零時許，在彰化縣二林鎮○○路
    ○段三三七號彰化基督教醫院二林分院前之騎樓，見甲○○所有之ＴＳＡ─四二
    九號機車停放該處鑰匙未拔起，即趁人不注意之際將之竊走供己騎用，嗣因該機
    車鑰匙於途中掉落，即以自備之鑰匙繼續使用該車，嗣於同日十五時四十五分許
    ，駕駛該車至台中市○○路與合作街口為警查獲，並扣得其所有之鑰匙一支。因
    認被告涉嫌刑法第三百二十條第一項之竊盜罪等情。
二、按案件曾經判決確定者，應諭知免訴之判決，刑事訴訟法第三百零二條第一款定
    有明文。又連續犯係裁判上一罪，該項犯罪之一部判決確定者，其效力即及於全
    部，最高法院四十七年台非字第四二號著有判例可資參照。經查本件被告曾於八
    十八年八月三十一日凌晨五時許，在彰化縣大城鄉○○路一七七號大成生鮮超市
    前，以自備鑰匙竊取洪明嵩所有之ＫＷＡ－三八一號機車。經原審法院於八十八
    年十一月十日判處有期徒刑十月，並於八十九年一月七日確定，有原審法院八十
    八年度易字第一三六九號刑事判決一件及該院八十九年二月十五日松木八八易一
    三六九字第八四六四號函在卷可憑。本件被告既係被訴於八十八年八月二十三日
    凌晨零時許又在彰化縣二林鎮○○路○段三三七號彰化基督教醫院二林分院前之
    騎樓竊取機車，該二竊盜案件之時間僅相隔七天，罪名相同，且犯罪手段相同，
    被告顯係基於概括犯意反覆為之，為連續犯。被告前所犯在後之竊盜罪既經判決
    確定，本件被訴竊盜罪部分，依上開規定即應諭知免訴。原判決疏未查明，遽予
    被告論罪科刑，即有可議，檢察官上訴意旨執此指摘原判決不當，為有理由，應
    由本院將原判決撤銷，依法諭知被告免訴，並不經言詞辯論為之。
據上論斷，應依刑事訴訟法第三百六十九條第一項前段、第三百六十四條、第三百零
七條、第三百零二條第一款，判決如主文。
中      華      民      國    八十九      年      三      月     十七   日
                                  臺灣高等法院臺中分院刑事第三庭
                                        審判長法  官  方  艤  駐
                                              法  官  吳  信  銘
                                              法  官  王  德  麟
右正本證明與原本無異。
不得上訴。
                                              書記官  林  振  甫
中      華      民      國    八十九      年      三      月   二十二   日
                                                                        Ａ


司法院資訊處製作；財團法人民間司法改革基金會備份。
